【裁判字號】    89,易,956
【裁判日期】    891129
【裁判案由】    賭博
【裁判全文】
臺灣士林地方法院刑事判決                          八十九年度易字第九五六號
    聲  請  人  臺灣士林地方法院檢察署檢察官
    被      告  丙○○
                丁○○
                乙○○
                戊○○
右列被告因賭博案件，經檢察官聲請簡易判決處刑（八十八年度偵字第一一四七八號
），本院認為不宜以簡易判決處刑，經改依通常程序審理並判決如左：
    主  文
丙○○、丁○○共同以賭博為常業，各處有期徒刑貳月，如易科罰金均以參佰元折算
壹日。扣案電動賭博機台麻將貳台（含ＩＣ板貳片）、金撲克伍台（含ＩＣ板伍片）
、超八陸台（含ＩＣ板陸片）、鑽石列車肆台（含ＩＣ板肆片）、水果盤陸台（含Ｉ
Ｃ板伍片）、彈珠陸台（含ＩＣ板陸片）及賭資新台幣貳萬伍仟參佰元均沒收之。
乙○○在公眾得出入之場所賭博財物，處罰金壹仟貳佰元，如易服勞役，以參佰元折
算壹日。
戊○○在公眾得出入之場所賭博財物，處罰金玖佰元，如易服勞役，以參佰元折算壹
日。
    事  實
一、甲○○（另行審結）自民國八十八年十月三十日起，在台北縣汐止市○○路二二
    ○號地下室，開設公眾得出入之電動玩具店，並以每人月薪新台幣（下同）二萬
    元之代價陸續僱用丙○○、丁○○為現場開分員，負責開分、兌幣及服務等工作
    ，三人共同基於常業之犯意，以現場擺設之電動賭博機台麻將二台、金撲克五台
    、超八六台、鑽石列車四台、水果盤六台、彈珠六台等供不特定人以開分或投幣
    方式（僅彈珠台採投幣方式，其餘機台採開分方式）賭博財物，如押中，可得不
    等倍數之分數，如未押中，則所投錢幣即為機台沒收。賭客不玩時，則可依機台
    所餘分數依比例數兌換現金，三人並均恃以維生。嗣於同年十一月四日晚上十時
    三十分許，適有乙○○、戊○○在該處賭博時，為警當場查獲，並扣得電動賭博
    機具二十九台（含二十八片ＩＣ板）及賭資二萬五千三百元。
二、案經臺北縣警察局汐止分局報請臺灣士林地方法院檢察署檢察官聲請簡易判決處
    刑。
    理  由
一、訊據被告丙○○、丁○○、乙○○均矢口否認有右揭犯行，丙○○、丁○○均辯
    稱：不可換現金云云，乙○○則辯稱：只是純娛樂並非賭博云云。惟查，右揭犯
    罪事實，業據被告即現場賭客戊○○分別於警訊及本院訊問時自白詳確（見八十
    八年十一月四日之警訊筆錄及本院八十九年十月十八日之訊問筆錄），並有當場
    扣得之上開賭博電動機台麻將二台（含ＩＣ板二片）、金撲克五台（含ＩＣ板五
    片）、超八六台（含ＩＣ板六片）、鑽石列車四台（含ＩＣ板四片）、水果盤六
    台（含ＩＣ板五片）、彈珠六台（含ＩＣ板六片）、賭資二萬五千三百元及中獎
    紀錄表一紙在卷足憑，又參酌現場係無店名之電動玩具店，賭客進入該店時須按
    門鈴後方得進入，且經警臨檢時，被告乙○○及戊○○均自承有躲避警察追緝之
    情況，以及現場須準備香煙與飲料供客人吸食與飲用等情，均與一般經營非賭博
    性電動玩具之方式大相逕庭，是被告丙○○、丁○○、乙○○三人前揭所辯均尚
    不足採信，而被告戊○○自白與事實相符，本件事證明確，被告四人犯行均堪認
    定，應依法論科。
二、按刑法上所謂之「常業犯」，係以同一犯罪行為之意思反覆為之，且賴以為生即
    成立，並不以時間久暫為要件。故被告受僱工作之期間雖僅數日，但均係以賭博
    性電動機台與不特定之賭客對賭，並恃以為生，以之為業，核被告丙○○、丁○○二人所為，均係犯刑法第二百六十七條之常業賭博罪。被告丙○○、丁○○二
    人與甲○○間有犯意之聯絡及行為之分擔，均為共同正犯。又被告丙○○、丁○○所工作之電動玩具店，機台多達二十九台，且被告二人均自承其時並無其他工
    作，顯係恃此賭博營業為生，公訴人僅論以刑法第二百六十六條第一項之普通賭
    博財物罪，尚有未洽，起訴法條應予變更。而被告乙○○、戊○○所為，則均係
    犯刑法第二百六十六條第一項前段之賭博財物罪。爰審酌被告丙○○、丁○○工
    作之時間不長、被告四人之素行、犯罪之動機、手段、賭博行為對於社會風氣之
    敗壞程度不小，以及被告丙○○、丁○○、乙○○犯罪後否認犯行、被告戊○○
    坦承犯行等一切情狀，各量處如主文所示之刑，並分別諭知易科罰金與易服勞役
    之折算標準。
三、扣案電動賭博機台麻將二台（含ＩＣ板二片）、金撲克五台（含ＩＣ板五片）、
    超八六台（含ＩＣ板六片）、鑽石列車四台（含ＩＣ板四片）、水果盤六台（含
    ＩＣ板五片）、彈珠六台（含ＩＣ板六片）為當場賭博之器具，及賭資二萬五千
    三百元，係在機台內所查扣之財物，依刑法第二百六十六條第二項之規定，不問
    屬於犯人與否，沒收之。至於另在被告丙○○手提袋中所查獲之紙鈔一萬九千二
    百元，因非屬賭台內及兌換籌碼處之財物，且無證據證明係供本件犯罪所用之物
    ，爰不併予宣告沒收。
據上論斷，應依刑事訴訟法第四百五十二條、第二百九十九條第一項前段、第三百條
，刑法第二十八條、第二百六十七條、第二百六十六條第一項前段、第二項、第四十
一條、第四十二條第二項，罰金罰鍰提高標準條例第一條前段、第二條判決如主文。
本案經檢察官林曉芳到庭執行職務。
中      華      民      國      八十九    年    十一    月    二十九    日
                                      臺灣士林地方法院刑事第一庭
                                              法  官  林  政  佑
右正本證明與原本無異。
如不服本判決，應於判決送達後十日內，向本院提出上訴狀。
                                              書記官  陳  珮  茹
中      華      民      國      八十九    年    十二    月      二      日
附錄本案論罪科刑法條全文：
刑法第二百六十七條：
以賭博為常業者，處二年以下有期徒刑，得併科一千元以下罰金。、
刑法第二百六十六條第一項前段：
在公共場所或公眾得出入之場所賭博財物者，處一千元以下罰金。


司法院資訊處製作；財團法人民間司法改革基金會備份。
